【裁判字號】    97,易,1559
【裁判日期】    970502
【裁判案由】    竊盜
【裁判全文】
臺灣臺中地方法院刑事判決              97年度易字第1559號
公  訴  人  臺灣臺中地方法院檢察署檢察官
被      告  乙○○
                    （另案在臺灣臺中監獄執行中）
上列被告因竊盜案件，經檢察官提起公訴（96年度偵字第29115號）
，本院判決如下：
    主    文
乙○○竊盜，累犯，處有期徒刑捌月。
    犯罪事實
一、乙○○前於民國九十五年間因竊盜、偽造文書案件，經本院
    判處有期徒刑四月、三月，並定其應執行之刑為有期徒刑六
    月確定，經入監執刑，嗣經減刑為應執行有期徒刑三月，而
    於九十六年七月十六日執行完畢出監。詎於九十六年八月九
    日上午八時許，在臺中市○區○○街一二一號對面路旁，因
    見丙○○所有之車牌號碼七二二三─ＮＡ號自用小客車停放
    該處，竟意圖為自己不法之所有，將該車之右前車窗敲破後
    ，竊取車內汽車音響一部（價值新臺幣一萬元）。嗣丙○○
    於發現遭竊後，報警處理，員警發現該車之右側後視鏡遭到
    扳動，遂加以搜尋，而在該後視鏡之鏡面上採得指紋一枚，
    經送刑事警察局比對結果與乙○○之左拇指指紋相符，始循
    線查獲上情。
二、案經臺中市警察局第二分局報告臺灣臺中地方法院檢察署檢
    察官偵查起訴。
    理  由
一、按被告以外之人於審判外之言詞或書面陳述，除法律有規定
    者外，不得作為證據，刑事訴訟法第一百五十九條第一項固
    定有明文。惟被告以外之人於審判外之陳述，雖不符前四條
    之規定，而經當事人於審判程序同意作為證據，法院審酌該
    言詞陳述或書面陳述作成時之情況，認為適當者，亦得為證
    據，同法第一百五十九條之五第一項亦定有明文，是被告對
    證人之詰問權雖為被告應受保障之訴訟權能之一，但尚非不
    得拋棄。查被告對於本判決所引用之下列各項證據方法之證
    據能力，於本院審理時表示無意見，且於法院調查證據時，
    知有刑事訴訟法第一百五十九條第一項不得為證據之情形，
    亦未於言詞辯論終結前聲明異議，茲審酌該等言詞陳述及書
    面作成時之情況，並無不宜作為證據之情事，依刑事訴訟法
    第一百五十九條之五之規定，自得作為證據，合先敘明。
二、訊據被告乙○○就上開竊取汽車音響之事實坦承不諱，核與
    證人即被害人丙○○於警詢時證稱汽車音響，於前開時、地
    遭竊一節相符，而上開自用小客車之後視鏡鏡面上所採得指
    紋，確與被告指紋相符一節，有現場勘察報告、內政部警政
    署刑鑑驗書、刑案現場測繪圖各一份及現場照片十幀可憑。
    而被告經測謊結果，認其於偵查中原辯稱其並無偷竊前開汽
    車音響，呈現不實反應一節，有卷附臺灣臺中地方法院檢察
    署測謊鑑定書一份可憑佐參，足徵被告於本院審理中自白與
    事實相符，應堪採信。本件事證明確，被告犯行應堪認定，
    應予依法論科。
三、核被告乙○○所為，係犯刑法第三百二十條第一項之竊盜罪
    。被告前於九十五年間因竊盜、偽造文書案件，經本院判處
    有期徒刑四月、三月，並定其應執行之刑為有期徒刑六月確
    定，經入監執刑，嗣經減刑為應執行有期徒刑三月，而於九
    十六年七月十六日執行完畢出監一節，有刑案資料查註紀錄
    表、臺灣高等法院全國前案紀錄表各一份在卷可參，其於受
    有期徒刑之執行完畢後，五年內故意再犯本件有期徒刑以上
    之罪，為累犯，應依刑法第四十七條第一項之規定，加重其
    刑。爰審酌被告前已有竊盜前科，素行不佳，且甫服刑出監
    後，復有本件竊盜犯行，造成被害人之損失與不便，其於偵
    查中雖砌詞圖卸，惟經檢警詳查後起訴見案無遁飾，始於審
    理中幡然悔悟，坦認犯行之犯後態度等一切情狀，量處如主
    文所示之刑，以資警懲。公訴人認其犯後態度不佳，請從重
    量處有期徒刑一年二月，然以被告於審理中坦承犯行，犯後
    態度已有改變，本院認公訴人原求刑之基礎已有不同，上開
    求刑尚嫌過重；又被告請求量處有期徒刑六月云云，惟被告
    已有竊盜前科，經法院論罪科刑仍未生警惕，現猶另因竊盜
    案件在監執行（參見卷附上開臺灣高等法院全國前案紀錄表
    ），自難輕縱，本院斟酌上情，應以上開刑度為適當。又公
    訴人雖以被告具有犯罪習慣，認被告應宣付強制工作等語，
    然被告雖有竊盜前科，復有本件竊盜犯行，惟其於本院審理
    中坦承犯行，尚有悔意，本院認本件對被告宣告適當之刑事
    處分，應足對其等產生矯正策勵之作用，非謂一有竊盜行為
    ，即須諭知強制工作不可，且無證據證明被告對於犯罪已成
    其日常之惰性行為而具有犯罪之習性，本院因認尚無併予令
    其等入勞動場所強制工作之必要，且參酌竊盜犯贓物犯保安
    處分條例第二條第四項「應執行之刑未達一年以上者，不適
    用本條例。」之規定，本件所宣告之刑，亦未達一年以上有
    期徒刑，即未能適用上開條例併予宣告強制工作，附此敘明
    。
據上論斷，應依刑事訴訟法第二百九十九條第一項前段，刑法第
三百二十條第一項、第四十七條第一項，刑法施行法第一條之一
第一項、第二條前段，判決如主文。
本案經檢察官甲○○到庭執行職務。
中    華    民    國    97    年    5     月    2    日
                  刑事第十四庭  法  官  陳  葳
上正本證明與原本無異。
如不服本判決，應於收受送達後10日內向本院提出上訴書狀（應
敘述具體理由並附繕本）。
上訴書狀如未敘述理由，應於上訴期間屆滿後20日內補提理由書
於本院。
                                書記官  張雅如
中    華    民    國    97    年    5     月    2     日
附錄法條：
刑法第三百二十條第一項：
意圖為自己或第三人不法之所有，而竊取他人之動產者，為竊盜
罪，處五年以下有期徒刑、拘役或五百元以下罰金。


司法院資訊處製作；財團法人民間司法改革基金會備份。
